# 关于“基建期应交税费应交增值税负值重分类”的问题

提问人：火柴 1314 时间：2017-01-23 13:39:07
陈老师，咨询您个问题，根据财税【 2016 】 22 号文，关于基建期的应交税费-应交增值税负值重分类，是列示到其他流动资产还是其他非流动资产。我理解进项税抵扣是公司一项可以随时变现的权利，是应该放到其他流动资产的，虽然基建时间有可能在一年以上，但是并没有明确的时间约定说明该权利实现的年限也在一年以上。当资产变现能力受限时才能将其调整到非流动资产，例如电厂的备品备件可能几年之内都不会使用，但是仍将其在流动资产存货中列报，资产的流动性并不是看何时使用，而是看其变现能力是否受限。望陈老师指点。谢谢。

回答人：chenyiwei
根据《企业会计准则第 30 号——财务报表列报（ 2014 年修订）》第十七条：资产满足下列条件之一的，应当归类为流动资产：
（一）预计在一个正常营业周期中变现、出售或耗用。 （二）主要为交易目的而持有。 （三）预计在资产负债表日起一年内变现。 （四）自资产负债表日起一年内，交换其他资产或清偿负债的能力不受限制的现金或现金等价物。
如果因为基建期还需要经历一年以上时间（从期末资产负债表日起算），在此期间不会产生足够多的销项税额，因此这些进项税额实际获得抵扣将在超过一年以后，则这种情况下的待抵扣进项税额应作为非流动资产。其主要考虑是：对待抵扣进项税额而言，其“变现或耗用”的唯一途径是抵扣销项税额，实际获得抵扣时也就是“变现或耗用”时，应根据这一标准判断其流动性。